【裁判字號】    98,交上訴,47
【裁判日期】    980616
【裁判案由】    公共危險
【裁判全文】
臺灣高等法院刑事判決            98年度交上訴字第47號
上  訴  人
即  被  告  甲○○
選任辯護人  張  權律師
            林曜辰律師
上列上訴人因公共危險案件，不服臺灣臺北地方法院97年度交訴
字第102 號，中華民國97年12月10日第一審判決（起訴案號：臺
灣臺北地方法院檢察署97年度調偵字第521號） ，提起上訴，本
院判決如下：
    主  文
原判決撤銷。
甲○○駕駛動力交通工具肇事，致人受傷而逃逸，累犯，處有期
徒刑柒月。
    事  實
一、甲○○前因殺人未遂等案件，經本院於民國84年12月18日以
    84年度上訴字第5142號判處有期徒刑9 年確定，於89年6月7
    日縮短刑期假釋出監，假釋期間付保護管束，於93年1 月23
    日因假釋期滿，未經撤銷假釋，其未執行之刑以已執行論。
    復因賭博案件，經臺灣臺北地方法院於94年11月30日以94年
    度簡字第2504號判處有期徒刑4月確定，於95年3月10日易科
    罰金執行完畢。
二、甲○○猶不知悔改，於97年1月18日凌晨4時43分許，駕駛車
    牌號碼 0100-FP號自小客車，沿臺北市松山區○○○路由北
    往南方向行駛，行經復興北路與八德路口，明知左轉彎時，
    應先顯示車輛前後之左邊方向燈光，或由駕駛人表示左臂平
    伸，手掌向下之手勢，而依當時情形，又無不能注意之情形
    ，竟疏未注意，貿然左轉，因此撞及由乙○○所騎乘、自對
    向車道直行而來之車牌號碼 6HJ-971號重機車，致乙○○倒
    地而受有右眉處撕裂傷、右肩及雙下肢多處挫外傷等傷害（
    涉嫌過失傷害部分，已撤回告訴，另據檢察官處分不起訴）
    。詎甲○○明知其所駕駛之小客車肇事而導致他人人車倒地
    ，他人可能因此受有傷害之情形下，竟未停車查看，旋即駕
    車逕自駛離現場而逃逸。嗣經丙○○駕車追趕並記下其車牌
    號碼，始為警循線查獲。
三、案經臺北市政府警察局松山分局報請臺灣臺北地方法院檢察
    署檢察官偵查起訴。
    理  由
壹、程序部分：
一、按除被告所犯為死刑、無期徒刑、最輕本刑為三年以上有期
    徒刑之罪或高等法院管轄第一審案件者外，於第一次審判期
    日前之準備程序進行中，被告先就被訴事實為有罪之陳述時
    ，審判長得告知被告簡式審判程序之旨，並聽取當事人、代
    理人、辯護人及輔佐人之意見後，裁定進行簡式審判程序，
    刑事訴訟法第273條之1 第1項定有明文。核本件被告所犯係
    死刑、無期徒刑、最輕本刑為三年以上有期徒刑以外之罪，
    亦非本院管轄之第一審案件，其業就被訴事實為有罪之陳述
    ，經審判長告知簡式審判程序之旨，並聽取公訴人、被告之
    意見後，爰依首揭規定裁定進行簡式審判程序，合先敘明。
二、次按簡式審判程序之證據調查，不受第一百五十九條第一項
    、第一百六十一條之二、第一百六十一條之三、第一百六十
    三條之一及第一百六十四條至第一百七十條之限制，刑事訴
    訟法第273條之2定有明文，是依上開規定，於行簡式審判程
    序之案件，被告以外之人於審判外之陳述，除有其他不得作
    為證據之法定事由外，應認具有證據能力。本案證人即被害
    人乙○○及證人丙○○於警詢及偵查中所為之陳述，雖係被
    告以外之人於審判外之陳述，惟因本案採行簡式審判程序，
    復無其他不得作為證據之法定事由，揆諸首揭說明，應認均
    具有證據能力，併予敘明。
貳、實體部分：
一、訊據上訴人即被告甲○○就上揭犯罪事實業於本院審理時坦
    承不諱，核與證人即被害人乙○○、證人丙○○分別於警詢
    、偵訊及原審時證述之情節相符（見偵查卷第4至5頁、第12
    頁、第44頁、調偵卷第6 頁、原審卷(二)第31、32頁），並有
    財團法人基督復臨安息日會臺安醫院診斷證明書、道路交通
    事故現場圖、道路交通事故調查報告表(一)、(二)各1 紙、交通
    事故談話記錄表2紙、現場照片9 幀及肇事逃逸追查表1紙在
    卷可稽（見偵查卷第14頁、第16頁、第18至21頁、第24至29
    頁），綜合該等事證參互以析，堪認被告之自白與事實相符
    ，應係可採。本案事證明確，被告犯行洵堪認定，應依法論
    科。
二、核被告所為，係犯刑法第185條之4之駕駛動力交通工具肇事
    致人受傷而逃逸罪。被告有如犯罪事實欄所載之前科及執行
    情形，有本院被告前案紀錄表在卷可稽，其於受有期徒刑之
    執行完畢後5 年內故意再犯本件有期徒刑以上之罪，為累犯
    ，應依刑法第47條第1 項規定加重其刑。又按刑法第59條之
    酌量減輕其刑，必於犯罪之情狀，在客觀上足以引起一般同
    情，認為即予宣告法定低度刑期，猶嫌過重者，始有其適用
    ，至於犯罪動機、情節輕微、素行端正、家計負擔、犯後態
    度等情狀，僅可為法定刑內從輕科刑之標準，不得據為酌量
    減輕之理由（最高法院51年台上字第899號、28年上字第106
    4 號等判例意旨可參）。被告本件之犯罪情狀並無何特殊可
    憫恕之情事，徒以其犯後態度及家中需人照料為由，要求法
    院適用刑法第59條「犯罪情狀可憫恕」之依據，尚難認其有
    宣告法定最低度刑猶嫌過重之情形，自無以該條減輕其刑之
    餘地。
三、原審認被告罪證明確，予以論罪科刑，固非無見。惟查，被
    告對於本件犯行，業於本院供承不諱，犯後態度尚可，原審
    未及審酌上情，所為量刑，尚非允洽。被告上訴意旨指摘原
    審量刑未當，非無理由，原審判決自屬無可維持，應由本院
    將原判決予以撤銷改判。爰審酌被告有上開前科及執行情形
    ，素行非佳，且於肇事撞及被害人乙○○機車致其受傷之後
    ，未給予被害人乙○○即時必要之救護，旋即擅自駕車逃離
    ，心生僥倖，陷被害人乙○○於傷害加重之危險，雖被害人
    乙○○所受上開傷害僅為撕裂傷及挫外傷，尚非嚴重，及被
    告犯後已與被害人乙○○達成和解，賠償被害人乙○○，暨
    被告之犯罪動機、目的、手段、犯後態度等一切情狀，公訴
    人於原審求處有期徒刑8 月，尚屬過重，爰量處被告有期徒
    刑7 月，以資懲儆。又被告並不符合緩刑及易科罰金之要件
    ，自無從准予緩刑或易科罰金，附此敘明。
據上論斷，應依刑事訴訟法第369條第1項前段、第364條、第299
條第1項前段，刑法第185條之4、第47條第1項，判決如主文。
本案經檢察官黃全祿到庭執行職務。
中    華    民    國    98    年    6     月    16    日
                  刑事第二十庭審判長法  官  楊貴雄
                                    法  官  鄧振球
                                    法  官  高愈杰
以上正本證明與原本無異。
如不服本判決，應於收受送達後10日內向本院提出上訴書狀，其
未敘述上訴之理由者並得於提起上訴後10日內向本院補提理由書
（均須按他造當事人之人數附繕本）「切勿逕送上級法院」。
                                    書記官  郭彥琪
中    華    民    國    98    年    6     月    16    日
附錄：本案論罪科刑法條全文
刑法第185條之4
駕駛動力交通工具肇事，致人死傷而逃逸者，處6月以上5年以下
有期徒刑。


司法院資訊處製作；財團法人民間司法改革基金會備份。
